# 按账面净值划转资产是否需要考虑减值情况

提问人：wx_5db799aca55c 时间：2023-05-12 23:05:29
陈版主，现在有集团内部A和B企业进行资产划转。假如A的资产 1000 万，其中 100 万（在建工程）在清产核资报告中已明确建议全部计提减值 100 万，A没有进行减值的账务处理，而是打包直接按照 1000 万转出。B在接收时，就直接按照 900 万入账。现在造成这个资产的划出、划入不一致。
A认为自己可以不根据清产核资报告计提减值，根据 1000 万直接划出也没问题。它认为B要调增 100 万入账。但是B认为按账面 1000 万入账，马上又要根据减值情形计提 100 万减值，而这个减值，不是它接收后才发生的，这个期间没有匹配上。
站在事务所的角度，应该怎么处理？最合适的方法，是调整A，还是B？
事务所在给A在出专项审计报告的时候，我认为，哪怕没有前面清产核资的报告，也要考虑这个 100 万的资产有没有减值的情况吧？（专审的重点之一就是这次资产划转）。如果A在账务上不愿意调整（它认为这部分资产已经划出，计入当期损益，还是计入未分配利润，对净资产没有影响），那么我们是否可以在审计报告中考虑增加资产减值损失 100 万，并根据这个审计调整，说明最终划转的资产账面净值是 900 万呢？
在出具审计报告的情况下，A和B的资产划转，是否满足特殊性税务的条件呢？

回答人：chenyiwei
资产发生减值，是该资产本身的固有状况，与是否划转无关。即使没有现在的划转事项，该资产也应当计提减值准备。
因此，即使是对于将被划转出去的资产，在划转前也应根据评估结果计提减值准备，确认减值损失（计入损益），再按照减值后的账面价值进行划转的账务处理。